臺灣彰化地方法院刑事判決　　　　　　　　　　　　　九十三年度易字第七七九號
　　公　訴　人　臺灣臺中地方法院檢察署檢察官
　　被　　　告　壬○○
右列被告因竊盜案件，經臺灣臺中地方法院檢察署檢察官提起公訴（九十三年度偵字
第五九七七號），及經臺灣彰化地方法院檢察署移
第三二號），由臺灣臺中地方法院移轉管轄與本院，並經臺灣彰化地方法院檢察署移
序審理判決如左：
        主  文
壬○○共同連續攜帶兇器、毀越安全設備竊盜，累犯，處有期徒刑壹年陸月。扣案之
瑞士刀壹把、套筒扳手壹支、十字型螺絲起子壹支、活動扳手壹支、固定扳手壹支及
未扣案之鑰匙壹支均沒收之。
        事  實
一、壬○○（原名楊史堯）前曾於民國八十九年五月二十七日，因違反毒品危害防治
    條例案件，經本院判處有期徒刑八月確定，入監後已於九十年十二月十一日執行
    完畢。詎仍不知警惕，因缺款及乏交通工具代步，竟基於竊取他人所有物品變賣
    得款及竊盜他人所有車輛供以代步之為自己不法所有意圖之概括犯意，或獨自一
    人（指附表編號一、五所示之部分）、或與共同具有為自己不法所有意圖概括犯
    意聯絡之乙○○（指附表編號二、三、六至八所示之部分，又乙○○所為如附表
    編號二、三所示之竊盜犯行，業經本院於九十三年九月九日判處有期徒刑十月在
    案）、共同具有為自己不法所有意圖犯意聯絡之蔡有森（指附表編號四所示之部
    分，蔡有森所涉竊盜罪嫌，另由臺灣彰化地方法院檢察署檢察官偵查），先、後
    於如附表編號一至八所示之時間、地點，以如附表編號一至八所示之方式，竊取
    如附表編號一至八所示庚○○等人所有之財物得逞。嗣因庚○○於九十二年十月
    二十三日下午八時許，檢附楊瑾鴻所為如附表編號一所示竊盜犯行之錄影帶向警
    方報案，乃為警循線於同日通知楊瑾鴻前至警局說明，並於該日下午六時二十分
    許經其帶同警方前往彰化縣彰化市○○街○路平交道旁起獲如附表編號一所示竊
    盜所得之銅片六十片（已由警方發還與庚○○）扣案，而查獲其所為如附表編號
一所示之竊盜犯行；繼於九十三年三月十六日上午六時許，在臺中市○○區○○
    路與永春北路口為警查獲如附表編號二、三所示之竊盜犯行，並起出如附表編號
    二、三所示竊盜所得之物（已由警方分別發還與丁○○、甲○○領回）及楊瑾鴻
    所有、供竊取如附表編號二所示車輛之瑞士刀一把扣案；又警方據報於九十三年
    九月八日下午三時三十分許，在彰化市西南莊一一０號空屋查獲乙○○（楊瑾鴻
    則趁隙逃逸），並起獲如附表編號六、八所示竊盜所得之物（已由警方分別發還
    與丙○○、子○○領回）、乙○○所有供與楊瑾鴻共犯如附表編號八所示竊盜犯
    行之套筒扳手一支及預備供竊盜所用之十字型螺絲起子、活動扳手、固定扳手各
    一支扣案，並因乙○○於警詢之供述，乃查悉楊瑾鴻所為如附表編號六、八所示
    之竊盜犯行；再為警於九十三年九月九日凌晨二時許，在楊瑾鴻位於彰化縣彰化
    市安溪里安溪莊廿六號住處將其拘提到案，乃查獲其所為如附表編號四、五、七
    所示之竊盜犯行。
二、案經臺中市警察局第四分局報請臺灣臺中地方法院檢察署檢察官偵查起訴，及由
    彰化縣警察局彰化分局報請臺灣臺中地方法院檢察署檢察官偵查後移送併案審理
    ，再經臺灣臺中地方法院移轉管轄至本院，並經彰化縣警察局彰化分局報請臺灣
    彰化地方法院檢察署檢察官偵查後移送併案審理，由本院裁定依簡式審判程序審
    理。
        理  由
一、訊據被告楊瑾鴻對於右揭事實坦承不諱，且經同案被告乙○○、證人即被害人庚○○、丁○○、甲○○、戊○之女許惠美、己○○、丙○○、辛○○、子○○等
    人分別於警詢、偵查及本院審理時供述及證述明確，復有「贓物認領保管收據」
    二紙、「贓物領保管單」三件、「汽、機車贓物領保管單」、「車籍作業系統─
    查詢認可資料」、「車籍資料作業詳細畫面」各一份及照片十六幀在卷可稽，並
    有被告所有、供與乙○○共犯如附表編號二所示竊盜犯行之瑞士刀一把及共犯乙○○所有、供與被告共犯如附表編號八所示竊盜犯行之套筒扳手一支及預備供竊
    盜所用之十字型螺絲起子、活動扳手、固定扳手各一支扣案可佐，本件事證明確
    ，被告犯行洵堪認定。
二、核被告如附表編號一、三、五至七所為，均係犯刑法第三百二十條第一項之普通
    竊盜罪；如附表編號二、四所為，則均係犯刑法第三百二十一條第一項第三款之
    攜帶兇器竊盜罪；如附表編號八所為，係犯刑法第三百二十一條第一項第二款、
  第三款之攜帶兇器、毀越安全設備竊盜罪。又被告與乙○○二人間，就如附表編
    號二、三、六至八所示之竊盜犯行；被告與蔡有森二人間，就如附表編號四所之
    犯行，各有犯意聯絡與行為分擔，應論以共同正犯。公訴人雖未敘及被告所為如
    附表編號一、四至八所示之竊盜犯行，然上開部分與公訴人起訴書所載被告所為
    如附表編號二、三所示連續二次之竊盜犯行部分，具有連續犯之裁判上一罪關係
    ，均為起訴效力所及，本院自應併予審判，附此敘明。被告先後多次之竊盜犯行
    ，時間緊接，犯罪基本構成要件相同，顯係基於概括之犯意反覆為之，為連續犯
    ，應依連續犯之規定，從一較重之刑法第三百二十一條第一項第二、三款之攜帶
    兇器、毀越安全設備竊盜罪處斷，並加重其刑。再被告前曾於八十九年五月二十
    七日，因違反毒品危害防治條例案件，經本院判處有期徒刑八月確定，入監後已
    於九十年十二月十一日執行完畢，有臺灣彰化地方法院檢察署刑案資料查註紀錄
    表、臺灣高等法院被告全國前案紀錄表各一份在卷可考，其於五年以內再犯本件
    有期徒刑以上之罪，為累犯，應依刑法第四十七條之規定遞加重其刑。爰審酌被
    告之素行、犯罪之動機、目的係為圖一己之私利、竊盜之手段、次數、竊取財物
    之價值、對如附表所示之被害人所生之損害及被告犯罪後之態度等一切情狀，量
    處如主文所示之刑，以示懲儆。
三、扣案之瑞士刀一把，係被告所有、供犯如附表編號二所示竊盜犯行所用之物；又
    扣案之套筒扳手、十字型螺絲起子、活動扳手、固定扳手各一支，均為如附表編
    號八所示共犯乙○○所有之物，且分別係供以犯如附表編號八所示竊盜犯行所用
    或預備之物；再被告供以犯如附表編號五所示竊盜犯行之鑰匙一支，係被告所有
    之物，且現仍放置在其住處等情，已分據被告於本院審理時及同案被告乙○○於
    臺灣彰化地方法院檢察署九十三年度偵字第六八八六號一案之九十三年九月九日
    偵訊時供明，均應依刑法第三十八條第一項第二款之規定併予宣告沒收之。至分
    屬被告及共犯乙○○所有、供以犯如附表編號四、六所示竊盜犯行之十字型起子
    二支及鑰匙一支，均未扣案，且被告於本院審理時供稱已丟掉或找不到了等語，
    堪認已滅失而不存在，爰均不予宣告沒收之，附此敘明。
四、至臺灣彰化地方法院檢察署檢察官以九十三年十月十九日癸○輝真九十三偵七六
    八六字第三六０００號函移送併辦（即臺灣彰化地方法院檢察署九十三年度偵字
    第七六八六號一案，其中移送併辦如附表編號四至八所示之竊盜犯行部分，業經
    本院併為審判）部分另以：被告與蔡有森於九十三年九月一日下午二時許，在被
    害人丑○○位於彰化縣彰化市西南莊一０六號住宅，由蔡有森自上址住宅三樓陽
    台侵入（所涉無故侵入住宅部分未據告訴），竊取丑○○所有之金戒指、黃水晶
    戒指、藍寶石戒指各一只及金牌面得手，因認被告此部分另涉犯刑法上之竊盜罪
    嫌。經查：被告自警訊起迄本院審理時均堅詞否認有何此部分之竊盜犯行，辯稱
    ：案發當日伊與蔡有森要去找朋友，朋友沒找到，蔡有森說要進去偷，因為當時
    蔡有森本來說要偷彰化縣彰化市西南莊一０八號，伊想該戶可能係其遠房堂兄弟
    楊柔葉的住處，所以伊告知蔡有森其不要偷之後就走了，並未與蔡有森共犯上開
    竊盜案件等語。而蔡有森並未到案，且證人即被害人丑○○於警詢時證稱：「我
    是於九十三年九月一日上午十時許我在家中三樓睡覺，忽然發現有一男子正打開
    我房間玻璃窗，我詢問他何事，該竊嫌就回答要找人隨後就快速逃逸，等到當天
    下午二十時許我母親才發現我及哥哥房間內有失竊東西」等語。是衡以依證人丑
    ○○於警詢所述，竊嫌僅有一人，且被告既已坦認如附表編號一至八所示之竊盜
    犯行，則其倘果有與蔡有森共犯上開竊盜案件，自無加以否認之理；是被告上開
    所辯，尚非虛妄而為可採。此外，復查無其他確切之證據足以證明被告有何與蔡
    有森共同進入被害人丑○○住處竊盜之犯行，此部分核與前開被告經判決有罪之
    竊盜犯行間，並無連續犯之裁判上一罪關係，而非起訴效力所及，本院自無從併
    辦，應退回檢察官為妥適處理，併予敘明。
據上論斷，應依刑事訴訟法第二百七十三條之一第一項、第二百九十九條第一項前段
，刑法第二十八條、第五十六條、第三百二十一條第一項第二款、第三款、第四十七
條、第三十八條第一項第二款，判決如主文。
本案經檢察官邱鼎文到庭執行職務
中      華      民      國    九十三    年     十一     月     十八     日
                                  臺灣彰化地方法院刑事第三庭
                                    法      官  李  雅  俐
右正本證明與原本無異。
如不服本判決，應於判決送達後十日內，向本院提出上訴狀（須附繕本）。
告訴人或被害人對於判決如有不服具備理由請求檢察官上訴者，其上訴期間之計算係
以檢察官收受判決正本之日期為準。
                                    法院書記官  陳  秀  娟
中      華      民      國    九十三    年     十一     月   二十四     日
附錄論罪科刑法條：
刑法第三百二十條第一項：
意圖為自己或第三人不法之所有，而竊取他人之動產者，為竊盜罪，處五年以下有期
徒刑、拘役或五百元以下罰金。
刑法第三百二十一條第一項第二款、第三款：
犯竊盜罪而有左列情形之一者，處六月以上、五年以下有期徒刑：
二  毀越門扇、牆垣或其他安全設備而犯之者。
三  攜帶兇器而犯之者。
附    表：
┌──┬────┬────┬───┬───┬──────────────┐
│編號│ 時  間 │ 地  點 │被害人│行為人│ 竊 盜 方 法 及 竊 取 財 物 │
├──┼────┼────┼───┼───┼──────────────┤
│ 一 │九十二年│彰化縣彰│庚○○│楊瑾鴻│楊瑾鴻獨自一人利用工廠大門未│
│    │十月二十│化市聖安│      │      │關之機會進入（所涉無故侵入他│
│    │三日中午│路三三０│      │      │人建築物部分未據告訴），並徒│
│    │十二時五│號「統裕│      │      │手竊取銅片六十片【價值約新臺│
│    │十五分許│工業社」│      │      │幣（下同）五千元】得逞。    │
│    │        │之工廠內│      │      │                            │
├──┼────┼────┼───┼───┼──────────────┤
│ 二 │九十三年│彰化縣和│丁○○│楊瑾鴻│由乙○○在旁把風，楊瑾鴻以其│
│    │三月十六│美鎮南佃│      │乙○○│所有之扣案、客觀上足供為兇器│
│    │日凌晨二│路一二三│      │      │使用之瑞士刀一把，撬壞車牌號│
│    │時許（起│號對面  │      │      │碼八Ｌ─０一七一號自小貨車（│
│    │訴書誤載│        │      │      │價值約十萬元】之引擎鎖（毀損│
│    │為二時許│        │      │      │部分未據告訴），並發動該車駕│
│    │三十分許│        │      │      │駛離去之方式，共同竊取上開車│
│    │）      │        │      │      │輛。                        │
├──┼────┼────┼───┼───┼──────────────┤
│ 三 │九十三年│彰化縣和│甲○○│楊瑾鴻│由楊瑾鴻、乙○○二人共同徒手│
│    │三月十六│美鎮彰草│      │乙○○│將螺絲釘一批（重約一千五百公│
│    │日凌晨三│路二段六│      │      │斤，價值約四萬元）搬運至如附│
│    │時許    │五八巷二│      │      │表編號二所示之車牌號碼八Ｌ─│
│    │        │五弄三二│      │      │０一七一號自小貨車上之方式，│
│    │        │號前    │      │      │共同竊取上開螺絲釘一批得逞。│
├──┼────┼────┼───┼───┼──────────────┤
│ 四 │九十三年│彰化縣彰│戊○（│楊瑾鴻│在上址屋外一樓，由楊瑾鴻、蔡│
│    │九月二日│化市彰南│併案意│蔡有森│有森二人各持所有之客觀上足供│
│    │下午四時│路二段三│旨書誤│      │為兇器使用之十字型起子各一支│
│    │許      │四八巷九│載為許│      │（均未扣案）共同竊取鋁門二片│
│    │        │十二號外│惠美）│      │得逞。                      │
│    │        │面      │      │      │                            │
├──┼────┼────┼───┼───┼──────────────┤
│ 五 │九十三年│彰化縣彰│己○○│楊瑾鴻│由楊瑾鴻獨自一人以所有之鑰匙│
│    │九月五日│化市旭光│      │      │一支（未扣案，現放置在楊瑾鴻│
│    │下午三時│路五十一│      │      │之住處內）竊取車牌號碼Ｎ０Ｄ│
│    │許      │巷彰化基│      │      │─一九五號重型機車一部（價值│
│    │        │督教醫院│      │      │約二萬五千元）得逞。        │
│    │        │對面停車│      │      │                            │
│    │        │場      │      │      │                            │
├──┼────┼────┼───┼───┼──────────────┤
│ 六 │九十三年│彰化縣彰│丙○○│楊瑾鴻│由楊瑾鴻、乙○○二人謀議竊取│
│    │九月六日│化市中山│      │乙○○│該機車後，推由楊瑾鴻以其所有│
│    │下午一時│路二段三│      │      │之鑰匙一支（未扣案，與楊瑾鴻│
│    │許      │八二巷十│      │      │所有、供以竊取附表編號五所示│
│    │        │號前    │      │      │機車之鑰匙不同）下手竊取車牌│
│    │        │        │      │      │號碼ＭＰ二─八三一號重型機車│
│    │        │        │      │      │一部（價值約三萬元）得逞。  │
├──┼────┼────┼───┼───┼──────────────┤
│ 七 │九十三年│彰化縣彰│辛○○│楊瑾鴻│由楊瑾鴻與乙○○二人共同徒手│
│    │九月七日│化市彰美│      │乙○○│竊取放置在上開工廠屋簷下之電│
│    │凌晨三時│路二段四│      │      │鍍掛勾（銅條）約二百四十公斤│
│    │許      │四六巷三│      │      │（約三百支，價值共約十二萬元│
│    │        │九弄九六│      │      │）得逞。                    │
│    │        │號之電鍍│      │      │                            │
│    │        │工廠外  │      │      │                            │
├──┼────┼────┼───┼───┼──────────────┤
│ 八 │九十三年│彰化縣彰│子○○│楊瑾鴻│在上開住宅隔壁空屋，先由周振│
│    │九月八日│化市西南│      │乙○○│郎以其所有之扣案、客觀上足供│
│    │下午三時│莊一０二│      │      │為兇器使用之套筒扳手一支，打│
│    │三十分許│號住宅  │      │      │破上開住宅三樓窗戶玻璃後，楊│
│  │（日間）│        │      │      │瑾鴻、乙○○二人一同自上開窗│
│    │        │        │      │      │戶進入（所涉無故侵入住宅部分│
│    │        │        │      │      │未據告訴），共同竊得項鍊三條│
│    │        │        │      │      │、耳環三對、胸針二只、墜子二│
│    │        │        │      │      │個、戒指二只、紀念銀幣一個及│
│    │        │        │      │      │無線電話一組等物得逞。      │
└──┴────┴────┴───┴───┴──────────────┘
